臺灣屏東地方法院刑事判決　　　　　　　　　　　　　九十三年度訴字第三一七號
　　公　訴　人　臺灣屏東地方法院檢察署檢察官
　　被　　　告　甲○○
右列被告因違反毒品危害防制條例案件，經檢察官提起公訴（九十三年度毒偵字第五
三九號），被告就被訴事實為有罪之陳述，本院裁定行簡式審判程序，判決如左：
    主  文
甲○○連續施用第一級毒品，累犯，處有期徒刑壹年貳月，扣案之第一級毒品海洛因
殘渣袋壹只沒收銷燬。又施用第二級毒品，累犯，處有期徒刑陸月，扣案之第二級毒
品安非他命壹包（毛重零點公克）沒收銷燬，扣案之玻璃球吸食器壹支沒收。應執
行有期徒刑壹年陸月，扣案之第一級毒品海洛因殘渣袋壹只及第二級毒品安非他命壹
包（毛重零點公克）均沒收銷燬，扣案之玻璃球吸食器壹支沒收。
    事  實
一、甲○○前曾犯恐嚇、殺人、竊盜及違反槍砲彈藥刀械管制條例、肅清煙毒條例、
    麻醉藥品管理條例等案件，最近一次係於民國九十年間，因違反毒品危害防制條
    例案件，經本院九十年度訴字第三九四號判處有期徒刑一年確定，甫於九十一年
    十一月五日（起訴書誤載為九十一年十一月十二日）縮刑期滿執行完畢。另於八
    十七年間因施用毒品案件，經臺灣高等法院高雄分院裁定送觀察、勒戒後，認無
    繼續施用毒品傾向，由臺灣高等法院高雄分院於八十七年九月二十二日，以八十
    七年度上易字第一八六八號判處免刑確定；復於八十九年間因施用毒品案件，經
    本院八十九年度毒聲字第九九二號裁定送觀察、勒戒後，認有繼續施用毒品之傾
    向，再依本院八十九年度毒聲字第一一九○號裁定入戒治處所施以強制戒治（同
    時由臺灣屏東地方法院檢察署檢察官向本院起訴，嗣經本院九十年度訴字第三九
    四號判處有期徒刑一年確定），其後經本院八十九年度毒聲字第二二○二號裁定
    停止戒治，所餘戒治期間付保護管束，於九十年五月十九日保護管束期滿。詎其
    猶不知悔改，竟基於施用第一級毒品海洛因之概括犯意，自九十三年一月中旬某
    日起，至同年三月八日十二時許止，在屏東縣長治鄉之加油站或廟宇等處之廁所
    內，以將第一級毒品海洛因加水再以注射針筒注入體內之方式，一日施用第一級
    毒品海洛因一次之頻率，連續施用第一級毒品海洛因多次；甲○○並另基於施用
    第二級毒品安非他命之犯意，於九十三年三月八日十二時許，在屏東縣長治鄉之
    加油站廁所內，以將第二級毒品安非他命置於玻璃球內加熱燒烤再吸食所產生煙
    霧之方式，施用第二級毒品安非他命一次。嗣於九十三年三月八日二十一時二十
    分許，為警在屏東縣屏東市○○路四○一巷口查獲，並扣得第二級毒品安非他命
    一包（毛重零點三公克）、玻璃球吸食器一支及第一級毒品海洛因殘渣袋一只。
二、案經屏東縣警察局屏東分局報請臺灣屏東地方法院檢察署檢察官偵查起訴。
    理  由
一、右揭事實，業據被告甲○○於警詢時、偵查中及本院審理時坦承不諱，並有第二
    級毒品安非他命一小包（毛重零點三公克）、施用毒品之器具玻璃球吸食器一支
    及第一級毒品海洛因殘渣袋一只扣案可稽；且被告為警查獲時所採集之尿液檢體
    ，經送請屏東縣衛生局檢驗，結果呈甲基安非他命及嗎啡陽性反應，有該局煙毒
    及麻醉藥品類委託檢驗結果通知書影本一紙在卷足憑，另該尿液檢體經再送請長
    榮大學以酵素免疫分析法及氣象層析質譜儀檢驗，結果亦呈甲基安非他命及鴉片
    類嗎啡陽性反應，有長榮大學之確認報告一紙附卷可稽；又扣案之第二級毒品安
    非他命一小包（毛重零點三公克），經屏東縣警察局屏東分局以聯勤二○四廠製
    造之煙毒品檢驗Ａ包試劑初步檢驗，結果確呈安非他命反應，有該分局查獲涉嫌
    毒品危害防治條例毒品初步檢驗報告表一紙在卷足憑，堪信被告上開自白確與事
    實相符。次查被告先前如事實欄所載，其於八十七年間因施用毒品案件，經臺灣
    高等法院高雄分院裁定送觀察、勒戒後，認無繼續施用毒品傾向，由臺灣高等法
    院高雄分院於八十七年九月二十二日，以八十七年度上易字第一八六八號判處免
    刑確定；復於八十九年間因施用毒品案件，經本院八十九年度毒聲字第九九二號
    裁定送觀察、勒戒後，認有繼續施用毒品之傾向，再依本院八十九年度毒聲字第
    一一九○號裁定入戒治處所施以強制戒治（同時由臺灣屏東地方法院檢察署檢察
    官向本院起訴，嗣經本院九十年度訴字第三九四號判處有期徒刑一年確定），其
    後經本院八十九年度毒聲字第二二○二號裁定停止戒治，所餘戒治期間付保護管
    束，於九十年五月十九日保護管束期滿等節，有臺灣高等法院被告全國前案紀錄
    表及全國施用毒品案件紀錄表各一份在卷足憑，本件事證已臻明確，被告五年內
    再犯本件施用第一級毒品海洛因及第二級毒品安非他命犯行洵堪認定。
二、查海洛因為毒品危害防制條例第二條第二項第一款明定之第一級毒品；安非他命
    為同條例第二條第一項第二款明定之第二級毒品，均不得持有、施用及販賣，核
    被告所為，係犯毒品危害防制條例第十條第一項之施用第一級毒品罪及同條第二
    項之施用第二級毒品罪。其施用前持有第一級毒品海洛因及施用前、後持有第二
    級毒品安非他命之低度行為，應分別為其施用第一級毒品及施用第二級毒品之高
    度行為所吸收，不另論罪；其先後多次施用第一級毒品海洛因犯行，時間緊接、
    犯罪構成要件相同，顯然基於概括犯意反覆為之，應依連續犯之規定論以一罪，
    並依法加重其刑；其施用第一級毒品罪及施用第二級毒品罪二罪間，犯意個別、
    行為互殊，應予分論併罰；且被告曾於九十年間，因違反毒品危害防制條例案件
    ，經本院九十年度訴字第三九四號判處有期徒刑一年確定，甫於九十一年十一月
    五日縮刑期滿執行完畢，有臺灣高等法院被告全國前案紀錄表一份在卷可稽，其
    於有期徒刑執行完畢五年內，再犯本件有期徒刑以上之罪，為累犯，應依刑法第
    四十七條規定遞加重其刑。爰審酌被告前經觀察、勒戒及強制戒治後，仍未戒斷
    其施用毒品之惡習，並參酌其素行狀況、犯罪之動機、目的、手段、所生戕害其
    身心情形及犯罪後坦承犯行，態度尚非惡劣等一切情狀，分別量處如主文所示之
    刑，並定其應執行刑，以資懲儆。
三、扣案之第二級毒品安非他命一小包（毛重零點三公克），係查獲之毒品，已如前
    述，另扣案之含第一級毒品海洛因殘渣袋（夾鏈袋）一只，業據被告坦承係屬其
    施用第一級毒品海洛因所剩，且被告亦確有施用第一級毒品海洛因已如前述，堪
    認該夾鏈袋內之殘渣物確屬第一級毒品海洛因無誤，又該夾鏈袋因與第一級毒品
    海洛因無從析離，均應依毒品危害防制條例第十八條第一項前段之規定，沒收銷
    燬之；再扣案之玻璃球吸食器一支，係被告所有，供其施用第二級毒品安非他命
    犯行所用之物，業據其供明在卷，併依刑法第三十八條第一項第二款之規定，宣
    告沒收之。
據上論斷，應依刑事訴訟法第二百九十九條第一項前段、第二百七十三條之一第一項
，毒品危害防制條例第十條第一項、第二項、第十八條第一項前段，刑法第十一條、
第五十六條、第四十七條、第三十八條第一項第二款、第五十一條第五款，判決如主
文。
本案經檢察官盧明軒到庭執行職務。
中      華      民      國  九十三      年      七      月    八    日
                                      臺灣屏東地方法院刑事第六庭
                                          法  官  林家聖
右正本證明與原本無異。
如不服本判決應於收受本判決送達後十日內向本院提出上訴書狀，其未敘述上訴理由
者，並得於提起上訴後十日內向本院補提理由書狀（均須按他造當事人之人數附繕本
 ）「切勿逕送上級法院」
                                          書記官   唐淑嫻
中      華      民      國      九十三      年      七      月    八    日
附錄本案論罪科刑法條全文：
毒品危害防制條例第十條
施用第一級毒品者，處六月以上五年以下有期徒刑。
施用第二級毒品者，處三年以下有期徒刑。
